【裁判字號】    97,易,2359
【裁判日期】    970916
【裁判案由】    詐欺
【裁判全文】
臺灣板橋地方法院刑事判決              97年度易字第2359號
公  訴  人  臺灣板橋地方法院檢察署檢察官
被      告  丙○○
輔  佐  人
即被告之母  丁○○
上列被告因詐欺案件，經檢察官聲請以簡易判決處刑（97年度偵
字第7342號），本院認有刑事訴訟法第451 條之1 第4 項但書所
列情形，不宜以簡易判決處刑，爰改依通常程序判決如下：
    主  文
丙○○意圖為自己不法之所有，以不正方法由自動付款設備取得
他人之物，處罰金新臺幣陸仟元，如易服勞役，以新臺幣壹仟元
折算壹日。
其餘被訴部分無罪。
    事  實
一、緣丙○○於民國九十七年一月十三日受友人乙○○之委託，
    代為提款新臺幣（下同）三千元繳交電信費用，因此持有乙
    ○○之臺北縣三重市農會000000000000000
    00號帳戶（以下簡稱三重市農會帳戶）提款卡，並知悉乙
    ○○所設定之密碼，竟意圖為自己不法之所有，在將上開提
    款卡歸還乙○○前，明知自己並未另外獲得乙○○授權，仍
    於九十七年一月十五日某時許，前往臺北縣永和市○○路某
    處之大眾銀行自動櫃員機前，以插入乙○○之三重市農會帳
    戶提款卡並輸入密碼之不正方法，使該自動櫃員機對於真正
    持卡人之辨識陷於錯誤，而領得現金一千元。
二、案經臺北縣政府警察局永和分局移送臺灣板橋地方法院檢察
    署檢察官偵查後聲請以簡易判決處刑，本院認有刑事訴訟法
    第四百五十一條之一第四項但書所列情形，不宜以簡易判決
    處刑，而改依通常程序審理。
    理  由
甲、有罪部分：
一、上揭犯罪事實，業據被告丙○○於本院審理時自白不諱，核
    與證人即告訴人乙○○於警詢及本院九十七年七月三十一日
    訊問時供述之情節相符，並有大眾銀行自動櫃員機交易明細
    表一紙、乙○○之三重市農會帳戶存摺交易明細查詢單一件
    在卷可憑，足認被告之自白與事實相符。從而本案事證明確
    ，被告犯行堪予認定。
二、核被告所為，係犯刑法第三百三十九條之二第一項以不正方
    法由自動付款設備取得他人之物罪。被告受乙○○委託提款
    三千元繳付電信費用之日期為九十七年一月十三日，其未獲
    乙○○授權而以不正方法由自動付款設備詐取財物之犯行時
    間則為九十七年一月十五日，此節業據乙○○及被告分別於
    本院訊問及審理時供述綦詳，核與前揭存摺交易明細查詢單
    之記載相符，檢察官聲請簡易判決處刑書就前者誤載為「九
    十六年十二月間」，就後者復漏載為「於同年十五日」，均
    有未洽，惟業經公訴人於本院審理時當庭更正犯罪事實欄此
    部分之記載，附此敘明。爰審酌被告所為有害乙○○對其財
    物之管領，然其盜領之金額僅一千元，案發後已全數償還，
    與乙○○達成和解，乙○○復當庭表明願給被告自新機會之
    旨明確（見本院九十七年七月三十一日訊問筆錄），兼以被
    告坦承犯行之犯後態度等一切情狀，量處如主文所示之刑，
    並諭知易服勞役之折算標準。
乙、無罪部分：
一、公訴意旨另以：被告另意圖為自己不法之所有，未得乙○○
    授權，於九十七年一月十三日某時，以相同手法盜領乙○○
    三重市農會帳戶內之現金一千元得手，因認被告此部分犯行
    亦涉犯刑法第三百三十九條之二第一項罪嫌，且與前揭論罪
    科刑部分應數罪併罰云云（聲請簡易判決處刑書就此部分犯
    行犯罪日期亦漏載為「於同年十三日」，公訴人於本院審理
    時已當庭補正此部分之犯罪時間為九十七年一月十三日，另
    陳述：此與被告九十七年一月十五日之犯罪行為犯意各別，
    行為互殊，應分論併罰等語明確，併此敘明）。
二、公訴人認被告涉犯此部分犯行，無非以證人乙○○之指述及
    卷附三重市農會存摺交易明細查詢單之記載，為其論述之依
    據。訊據被告堅詞否認於九十七年一月十三日盜領一千元，
    辯稱：九十七年一月十三日伊係受乙○○之委託，提領三千
    元去繳交電信費用，後來只有在九十七年一月十五日盜領一
    千元等語明確。
三、經查：觀諸卷附乙○○之三重市農會帳戶存摺交易明細查詢
    單之記載，該帳戶於九十七年一月十三日除單筆三千元之提
    款外，別無其他存提款之交易往來紀錄。證人即乙○○於本
    院九十七年七月三十一日訊問時，復具結證稱：「…我是在
    九十七年一月十三日把帳戶的金融卡、密碼交給被告，當時
    我還委託他提一筆三千元的錢，幫我繳電話費…，至於九十
    七年一月十五日這筆一千元，是被告未經我同意而提領，九
    十六年十二月十三日、九十六年十二月十五日的各一千元提
    款，是我自己去提領的…。」等語明確，足認被告上開所辯
    ，確與事實相符，堪予採信。
四、綜上所述，公訴人所舉證據，既不足以證明被告於九十七年
    一月十三日盜領一千元，本院復查無其他積極證據足認被告
    有此部分犯行，不能證明被告犯罪，依法即應諭知被告此部
    分無罪之判決。
據上論斷，應依刑事訴訟法第二百九十九條第一項前段、第三百
零一條第一項，刑法第三百三十九條之二第一項、第四十二條第
三項前段，刑法施行法第一條之一，判決如主文。
本案由檢察官甲○○聲請以簡易判決處刑，經檢察官林珮菁到庭
執行職務。
中    華    民    國    97    年    9     月    16    日
                  刑事第四庭  法  官  劉元斐
上列正本證明與原本無異。
如不服本判決，應於判決送達後十日內敘明上訴理由，向本院提
出上訴狀（應附繕本）。
                              書記官  張懿端
中    華    民    國    97    年    9     月    22    日
刑法第三百三十九條之二
意圖為自己或第三人不法之所有，以不正方法由自動付款設備取
得他人之物者，處三年以下有期徒刑、拘役或一萬元以下罰金。
以前項方法得財產上不法之利益或使第三人得之者，亦同。


司法院資訊處製作；財團法人民間司法改革基金會備份。
